【裁判字號】    99,上易,843
【裁判日期】    990531
【裁判案由】    詐欺等
【裁判全文】
臺灣高等法院刑事判決                 99年度上易字第843號
上  訴  人  臺灣桃園地方法院檢察署檢察官
被      告  乙  ○
選任辯護人  姚本仁律師
被      告  甲○○
            戊○○
上列上訴人因被告等詐欺等案件，不服臺灣桃園地方法院九十七
年度訴字第一二五０號，中華民國九十八年十一月九日第一審判
決（起訴案號：臺灣桃園地方法院檢察署九十七年度偵字第二二
八八五號、第二五七一五號），提起上訴，本院判決如下：
    主  文
上訴駁回。
    理  由
壹、證據能力部分：
    按被告以外之人於審判外之言詞或書面陳述，除法律有規定
    者外，不得作為證據，刑事訴訟法第一百五十九條第一項定
    有明文；同法第一百五十九條之五規定被告以外之人，於審
    判外之陳述，雖不符前四條（指第一百五十九條之一至第一
    百五十九條之四）之規定，而經當事人於審判程序同意作為
    證據，法院審酌該言詞陳述或書面陳述作成時之情況，認為
    適當者亦得為證據。而所謂「審酌該陳述作成時之情況，認
    為適當」者，係指依各該審判外供述證據製作當時之過程、
    內容、功能等情況，是否具備合法可信之適當性保障，加以
    綜合判斷而言（詳最高法院九十四年度台上字第三二七七號
    判決意旨、第五八三０號判決意旨）。本判決下列所引用之
    各該被告以外之人於審判外之陳述（包含書面陳述），雖屬
    傳聞證據，惟當事人即被告乙○及其選任辯護人、被告戊○
    ○、被告甲○○、檢察官於本院準備程序及審判期日中均表
    示同意作為證據而不予爭執（詳本院九十九年四月二十六日
    準備程序筆錄第五頁至第六頁、九十九年五月十日準備程序
    筆錄第三頁及九十九年五月十九日審判筆錄第三頁至第三九
    頁），本院審酌結果，認上開證據資料製作時之過程、內容
    、功能等情況，尚無違法不當及證明力明顯過低之瑕疵，綜
    合判斷認為以之作為證據應屬適當。揆諸前開規定，爰依刑
    事訴訟法第一百五十九條之五規定，認前揭證據資料均有證
    據能力。
貳、實體部分：
一、公訴意旨略以：
（一）被告乙○部分：
  １、邱憲昌（業經原審通緝中）於民國九十七年七月間，以新
      臺幣（下同）二十二萬元，向被告乙○購買車號Ｕ九─五
      一四八號箱型自用小客車，由黃楹承（業經原審於九十八
      年八月十日以九十七年度訴字第一二五０號判處有期徒刑
      三月、三月、三月、四月、三月，如易科罰金均以新臺幣
      一千元折算一日，應執行有期徒刑一年，如易科罰金以新
      臺幣一千元折算一日，未經上訴而確定）覓得不知情之友
      人庚○○，並取得庚○○之同意，將上開車輛登記於庚○
      ○名下。其後於九十七年七月十二日，有丙○○見自由時
      報分類廣告，知悉通隆運輸公司（下稱通隆公司）應徵司
      機，遂前往通隆公司應徵，經邱憲昌告知錄取，並以公司
      提供車輛使用須擔保公司權益為由，要求丙○○提出二名
      保證人及簽立本票，丙○○不疑有他，遂於九十七年七月
      十五日請母親黃桂英及配偶葉粟戀擔任保證人，在通隆公
      司內，簽立內容為車輛毀損或碰撞及失竊願全權負責之切
      結同意書一份及面額六十三萬八百四十元之本票一張，交
      予邱憲昌，邱憲昌旋表示丙○○為正式員工，並派遣丙○
      ○駕駛車號Ｕ九─五一四八號箱型自用小客車，前往臺北
      縣板橋或車站載旅客三人，進行臺北二日遊之行程。另一
      方面，黃楹承則以五千元之代價，找到有共同詐欺犯意聯
      絡之樓明雄、張育琳（樓明雄經原審於九十八年八月十日
      以九十七年度訴字第一二五０號判處有期徒刑三月、三月
      、三月，如易科罰金均以新臺幣一千元折算一日，應執行
      有期徒刑七月，如易科罰金以新臺幣一千元折算一日，張
      育琳則判處有期徒刑二月，如易科罰金以新臺幣一千元折
      算一日，二人均未上訴而確定）二人，黃楹承要求樓明雄
      、張育琳假扮旅客，以取信丙○○，樓明雄、張育琳應允
      後，即於九十七年七月十五日攜同一子共三人在板橋火車
      站前等候丙○○，待丙○○駕駛車號Ｕ九─五一四八號箱
      型自用小客車抵達後，樓明雄等人即上車，指示丙○○先
      前往臺北縣瑞芳鎮九份，再到新店市烏來那魯灣飯店住宿
      ，當晚丙○○即將前開車輛停放在那魯灣飯店之停車場內
      ，即九十七年七月十六日凌晨，黃楹承即持備份鑰匙至那
      魯灣飯店停車場內，將該車號Ｕ九─五一四八號箱型自用
      小客車開走，並依邱憲昌之指示藏放至花蓮縣吉安鄉宜昌
      國小前之停車格內，嗣於當日上午八時許，丙○○發現車
      輛不見，立刻打電話報警，並通知邱憲昌到場協助處理。
      上開箱型自用小客車則由邱憲昌以二萬元價格賣予被告乙
      ○，請被告乙○自行處理，被告乙○明知該箱型車係關係
      他人刑事案件之證據，竟基於湮滅證據之犯意，依邱憲昌
      之指示，將該箱型車拆解後，變賣予資源回收場，因認被
      告乙○此部分涉犯刑法第一百六十五條之湮滅他人刑事證
      據之罪嫌云云。
  ２、邱憲昌另於九十七年九月間，以十二萬五千元，向被告乙
      ○購買車號Ｕ六─一一七七號箱型自用小客車，詎被告乙
      ○竟未經蕭聖嚴之同意，擅自持保管之蕭聖嚴證件，將上
      開車輛登記於蕭聖嚴名下，因認被告乙○此部分涉犯刑法
      第二百十四條之使公務員登載不實事項罪嫌云云。
（二）被告戊○○部分：
    於九十七年八月十二日，廖勇星見蘋果日報徵職欄，知悉通
    隆公司應徵司機，遂前往通隆公司應徵，經邱憲昌告知錄取
    ，並以公司提供車輛使用須擔保公司權益為由，要求廖勇星
    提供保證人及簽立本票，廖勇星不疑有他，遂請配偶擔任保
    證人，在通隆公司內，簽立內容為車輛毀損或碰撞及失竊願
    全權負責之切結同意書一份及面額七十七萬元之本票一張，
    交予邱憲昌，邱憲昌旋表示廖勇星為正式員工，並派遣廖勇
    星於九十七年八月十四日駕駛車號Ｕ七─一五八七號箱型自
    用小客車，前往臺北火車站載旅客二人，進行三天二夜之旅
    遊行程。另一方面，黃楹承則以五千元代價，找到有共同詐
    欺犯意聯絡之徐梅玲（業經原審於九十八年十一月九日以九
    十七年度訴字第一二五０號判處有期徒刑四月、四月，如易
    科罰金均以新臺幣一千元折算一日，應執行有期徒刑七月，
    如易科罰金以新臺幣一千元折算一日，未經上訴而確定）、
    被告戊○○二人，黃楹承要求徐梅玲、被告戊○○假扮旅客
    ，以取信廖勇星，經徐梅玲、被告戊○○應允後，即於九十
    七年八月十四日在臺北火車站前等候廖勇星，待廖勇星駕駛
    車號Ｕ七─一五八七號箱型自用小客車抵達後，徐梅玲及被
    告戊○○即上車，指示廖勇星前往板橋林家花園、新店市碧
    潭，並於當日晚上十九時許至宜蘭縣員山鄉夢想家民宿住宿
    ，九十七年八月十五日上午，廖勇星將上開箱型自用小客車
    停放在該民宿停車場內，徐梅玲即以疲倦為由，取消第二天
    的行程，而在夢想家民宿內休息，隔日即九十七年八月十六
    日凌晨一時許，廖勇星獨自駕駛上開自用小客車在市街上閒
    逛，即接到邱憲昌打電話，質問他是不是將車子開出去，並
    藉詞要廖勇星幫徐梅玲購買衛生棉，廖勇星雖有所遲疑，但
    仍依邱憲昌之指示買衛生棉後旋即返回夢想家民宿，並將該
    車輛停放在夢想家民宿停車場後，返回房間休息，邱憲昌旋
    與不知情之乙○持備份之鑰匙至夢想家民宿之停車場取走該
    箱型自用小客車，乙○並依邱憲昌之指示，將該車停放在花
    蓮縣壽豐鄉月眉大橋下附近，嗣於十六日上午九時許，廖勇
    星發覺上開車輛遭竊，乃報警處理，並通知通隆公司，由黃
    楹承到場協助廖勇星處理。上開箱型自用小客車於九十七年
    九月一日在花蓮縣壽豐鄉月眉大橋下附近為警尋獲，並經邱
    憲昌領回後交予乙○，請乙○以六萬元價錢賣予車商，因認
    被告戊○○涉犯刑法第三百三十九條第三項、第一項之共同
    詐欺取財未遂罪嫌云云。
（三）被告甲○○部分：
    九十七年九月下旬起，邱憲昌與黃楹承因債務問題而不睦，
    邱憲昌遂與女友王雅萍、被告甲○○、江林奇共同基於意圖
    為自己不法所有之犯意聯絡，同樣以經營通隆運輸公司，在
    報紙分類廣告或求職便利通上刊登應徵司機廣告之方式行騙
    ，而於九十七年十月間，王雅萍以其母親楊滿妹名義以十三
    萬三千五百元，購買車號二Ｄ─八五二一號箱型自用小客車
    ，並提供予邱憲昌、被告甲○○、江林奇（業經原審於九十
    八年八月十日以九十七年度訴字第一二五０號判處有期徒刑
    三月，如易科罰金以新臺幣一千元折算一日，未經上訴而確
    定）詐欺犯罪所用。其後於九十七年十月二日，丁○○見求
    職便利通徵職欄，知悉通隆公司應徵司機，遂於翌日前往通
    隆公司應徵，經邱憲昌告知錄取，並以公司提供車輛使用須
    擔保公司權益為由，要求丁○○提供保證人及簽立本票，丁
    ○○不疑有他，遂請親戚繆河源、李月眉擔任保證人，並簽
    立內容為車輛毀損或碰撞及失竊願全權負責之切結同意書一
    份及面額五十萬元之本票1張，交予邱憲昌，邱憲昌旋派遣
    丁○○於九十七年十月五日駕駛車號二Ｄ─八五二一號箱型
    自用小客車，前往臺中統聯客運載旅客二人，進行旅遊行程
    。另一方面，江林奇找到有共同詐欺犯意聯絡之林雅雪及某
    不詳真實姓名年籍綽號「小莊」之成年男子二人，江林奇要
    求林雅雪、小莊假扮旅客，以取信丁○○，林雅雪、「小莊
    」應允後，即於九十七年十月五日在臺中統聯客運站前前等
    候丁○○，待丁○○駕駛車號二Ｄ─八五二一號箱型自用小
    客車抵達後，林雅雪等人即上車，指示丁○○前往月眉育樂
    世界，丁○○並將上開車輛停放在月眉育樂世界之停車場，
    被告甲○○即另外安排不詳之人持備份鑰匙至月眉育樂世界
    停車場內取走該箱型自用小客車，並由王雅萍指示藏放在其
    不知情之表姊位於臺中市○區○○路二段四十九巷大樓地下
    停車場。邱憲昌旋以車輛遭竊，向丁○○要求索賠，丁○○
    察覺有異，乃藉詞拖延，因認被告甲○○涉犯刑法第三百三
    十九條第三項、第一項之共同詐欺取財未遂罪嫌云云。
二、按犯罪事實應依證據認定之，無證據不得認定犯罪事實，又
    不能證明被告犯罪者，應諭知無罪之判決，刑事訴訟法第一
    百五十四條第二項、第三百零一條第一項分別定有明文。且
    認定犯罪事實所憑之證據，雖不以直接證據為限，間接證據
    亦包括在內，然無論直接或間接證據，其為訴訟上之證明，
    須於通常一般之人均不致於有所懷疑，而得確信其為真實之
    程度者，始得據之為有罪之認定，倘其證明尚未達到此一程
    度，而有合理性懷疑之存在時，即無從為有罪之認定，此有
    最高法院七十六年台上字第四九八六號判例意旨可資參照。
    再認定不利於被告之事實，須依積極證據，苟積極證據不足
    為不利於被告事實之認定時，即應為有利於被告之認定，更
    不必有何有利之證據，亦據最高法院三十年上字第八一六號
    判例意旨明揭，合先敘明。
三、被告乙○部分：
（一）就被訴刑法第一百六十五條之湮滅他人刑事證據之罪嫌部
      分：
  １、按「刑法第一百六十五條所謂刑事被告案件，係指因告訴
      ，告發、自首等情形開始偵查後之案件而言。上訴人將查
      扣之職業執照交與他人以資湮滅罪證之時，既在本案開始
      偵查之前，即與該條規定之構成要件不符。」（詳最高法
      院五十五年度台上字第三一四七號判決參照）；又「刑法
      第一百六十五條之所謂『刑事被告案件』係指因告訴、告
      發、自首等情形開始偵查以後之案件而言，該邱某等人於
      七十四年六月七日下午二時三十分許，查獲拍照游某之盜
      伐林木，至同日下午四時三十分許，上訴人夥同不詳姓名
      人，搶走其照相機以湮滅游某之犯罪證據時，其違反森林
      法案已否移送有關機關偵辦？此與其是否成立該條之湮滅
      證據罪有關。原判決未調查清楚，率論上訴人牽連犯該條
      湮滅證據罪，自嫌速斷。」（詳最高法院七十五年度台上
      字第五一０八號判決意旨）；刑法第一百六十五條所謂「
      刑事被告案件」，依最高法院民刑庭會議二十四年七月決
      議：「指因告訴告發自首等情形開始偵查以後之案件」（
      詳臺灣高等法院暨所屬法院六十五年度法律座談會刑事類
      第十四號研討結果），是以若竊得汽車後，以委請知情之
      人代為解體，若拆解贓車時，贓車失主僅向警察機關報汽
      車失竊，行竊之人涉嫌竊盜之案件尚未進入偵查階段，則
      拆卸車體之人應成立刑法第三百四十九條第二項之寄藏贓
      物罪，而非刑法第一百六十五條之罪（詳臺灣高等法院暨
      所屬法院八十八年法律座談會刑事類提案第十三號審查意
      見）。
  ２、檢察官起訴認被告乙○涉犯前揭湮滅他人刑事證據之罪嫌
      ，無非係以證人邱憲昌、黃楹承之證述為其主要論據。
  ３、訊據被告乙○固坦承邱憲昌於九十七年七月十二日以二十
      二萬元向其購買車號Ｕ九─五一四八號箱型自用小客車並
      經庚○○之同意登記於其名下，後來在九十七年七月十六
      日，邱憲昌有打電話予被告乙○表示車號Ｕ九─五一四八
      號箱型自用小客車停放在其住處吉安鄉附近之吉安國小要
      求被告乙○幫忙拆卸車號Ｕ九─五一四八號箱型自用小客
      車等情，惟堅決否認有何湮滅證據之犯行，辯稱：當時邱
      憲昌叫我處理車子，並沒有說要給我二萬元，叫我拆掉後
      將賣零件的錢交給邱憲昌，我有將賣了零件後的三萬元交
      給他等語。
４、經查：
（１）證人邱憲昌雖於原審準備程序中供稱：丙○○的案件，是
      我與被告乙○接洽，再與黃楹承接洽，車子買完之後，乙
      ○將車子開給我，我請黃楹承開到臺北，買車子的部分都
      是乙○指示的，作案過程則是我安排，旅客則是黃楹承去
      安排的，之後偷車子及處理車子都是乙○安排的，偷車子
      的人可以得到三萬元，偷完車子之後，乙○傳真到通隆公
      司，告訴我車子放在哪裡，要我去牽車，鑰匙放在車子右
      前輪處，本件是黃楹承去偷車的，車子乙○後來拿去報廢
      云云（詳原審卷一第一七六頁）；然證人邱憲昌於警詢中
      係證稱：車號Ｕ九─五一四八號箱型自用小客車是由小莊
      處理，我不清楚現在何處云云（詳偵字第二五七一五號卷
      一第十四頁）；證人邱憲昌又於偵查中證稱：車號Ｕ九─
      五一四八號箱型自用小客車是小莊安排的人所偷的，是誰
      我不知道，車子後來小莊拿走了，我不知道在哪裡云云（
      詳偵字第二二八八五號卷一第二一八頁），復於偵查中改
      證稱：車號Ｕ九─五一四八號箱型自用小客車是向乙○購
      買，後來還給乙○，我是在買第二部車的時候告訴乙○車
      子是用來詐騙之用云云（詳偵字第二二八八五號卷二第一
      四二頁至第一四三頁），復再改稱：我將車號Ｕ九─五一
      四八號箱型自用小客車交給乙○，乙○問我為什麼，我跟
      乙○說車子已經變成贓車，要怎麼處理，乙○說只能拆掉
      ，也就是回收的意思，所以乙○用回收的方式退二萬元給
      我云云（詳偵字第二二八八五號卷二第一四四頁），又改
      稱：一直到第二部車子，乙○將車子從宜蘭牽回來，我才
      告訴乙○他們的詐騙手法，乙○就說不要再跟伊買賣了云
      云（詳偵字第二二八八五號卷二第一四四頁），邱憲昌另
      於偵查中證稱：車號Ｕ九─五一四八號箱型自用小客車我
      請黃楹承從烏來牽回來之後停放在花蓮縣吉安鄉的路邊，
      我再回去花蓮牽給乙○回收，我跟乙○說我車輛要報廢，
      乙○沒有問我什麼，因為我跟乙○說這個車子不乾淨，要
      報廢，乙○就以報廢價格向我收取該車輛，好像是二萬元
      或三萬元，他有交給我現金云云（詳偵字第二二八八五號
      卷二第一五五頁），是以證人邱憲昌就車號Ｕ九─五一四
      八號箱型自用小客車竟由何人安排偷車、該車輛之後交由
      何人處理、證人邱憲昌是否知悉該車輛如何處理、被告乙
      ○是否詢問為何要拆解車號Ｕ九─五一四八號箱型自用小
      客車、被告乙○何時知悉該車輛供作犯罪使用等情，前後
      供述不一，故被告乙○是否於拆解車號Ｕ九─五一四八號
      箱型自用小客車時，即知悉該車輛供作犯罪使用，即有疑
      義。
（２）證人黃楹承雖於警詢中及原審準備程序時證稱：車號Ｕ九
      ─五一四八號箱型自用小客車，邱憲昌事後有告訴我他已
      經通知賣主乙○前往我放車地點開走且處理掉云云（詳偵
      字第二五七一五號卷一第四一頁、第四四頁、原審卷一第
      一八九頁），然其證言僅係轉述邱憲昌所告以之內容，而
      邱憲昌之證言前後不一，業如前述，是否屬實，並非無疑
      ，依證人黃楹承上開證詞，自不能證明被告乙○於拆解車
      號Ｕ九─五一四八號箱型自用小客車時，知悉該車輛曾供
      犯罪之用。
（３）丙○○於九十七年七月十六日上午八時許，於車號Ｕ九─
      五一四八號箱型自用小客車遭竊後，於同日中午十二時許
      ，前往警局報失竊，然當時尚不知行竊者為何人，亦即行
      竊之人涉嫌竊盜之案件尚未進入偵查階段，其後丙○○係
      於九十七年七月二十一日前往警局，以懷疑遭通隆公司詐
      騙為由對邱憲昌、徐清洲、張育琳提出告訴等人提出告訴
      等事實，此有證人丙○○九十七年七月二十一日警詢筆錄
      （詳偵字第二二八八五號卷一第九八頁至第九九頁背面）
      、車號Ｕ九─五一四八號箱型自用小客車之失車紀錄與車
      籍查詢─基本資料詳細畫面（詳偵字第二二八八五號卷一
      第一０八頁至第一０九頁）等附卷可稽，由上可知，邱憲
      昌、黃楹承於九十七年七月十六日上午八時許，在那魯灣
      飯店停車場竊得車號Ｕ九─五一四八號箱型自用小客車後
      ，在同日交付予被告乙○拆卸車體時，當時邱憲昌及黃楹
      承均尚未進入偵查階段，則被告乙○受託拆卸車號Ｕ九─
      五一四八號箱型自用小客車，揆諸前揭說明，自難認係湮
      滅關係他人刑事被告案件之證據。至前揭車號Ｕ九─五一
      四八號箱型自用小客車係邱憲昌所購買，邱憲昌竊取自己
      之車號Ｕ九─五一四八號箱型自用小客車後再交付予被告
      乙○拆卸，亦難認為係涉犯寄藏贓物罪嫌。
（二）就被訴刑法第二百十四條之使公務員登載不實事項之罪嫌
      部分：
  １、檢察官起訴認被告乙○涉犯前揭使公務員登載不實事項之
      罪嫌部分，無非係以證人蕭聖嚴之證述及車號Ｕ六─一一
      七七號箱型自用小客車車籍資料等為其主要論據。
  ２、訊據被告乙○固坦承有將車號Ｕ六─一一七七號箱型自用
      小客車登記於蕭聖嚴名下等情，惟亦堅決否認有何使公務
      員登載不實事項之犯行，辯稱：當時蕭聖嚴的證件是陳萬
      交付給我的，當時因為蕭聖嚴要辦信用貸款，所以透過
      陳萬請我幫忙辦理信用貸款，由於蕭聖嚴的信用是空白
      ，無法辦理，須將車號Ｕ六─一一七七號箱型自用小客車
      過戶到蕭聖嚴名下，使蕭聖嚴有財力證明，所以才會將車
      號Ｕ六─一一七七號箱型自用小客車過戶到蕭聖嚴名下，
      此部分我有透過陳萬告知，請他轉知蕭聖嚴等語。
  ３、經查：
（１）證人蕭聖嚴雖於警詢時及原審審理中證稱：我是九十七年
      十一月一日桃園市刑警大隊的人通知我到案說明，才知道
      車號Ｕ六─一一七七號箱型自用小客車登記在我名下，乙
      ○將我證件用於過戶車號Ｕ九─五一四八號箱型自用小客
      車的事情，我當初並不知道，我並沒有同意他們將我證件
      從事任何買賣行為等語（詳偵字第二五七一五號卷一第一
      六０頁、原審卷二第二二九頁至第二三０頁），然據證人
      陳萬於原審審理時證稱：九十七年九月，蕭聖嚴將身分
      證、駕照交給我，請我幫他辦理貸款，我請乙○幫忙辦理
      ，乙○有告訴我他使用該證件把車號Ｕ六─一一七七號箱
      型自用小客車過戶到蕭聖嚴名下，我說好，我會跟蕭聖嚴
      聯絡，但電話無法接通，之後我就忘記了，我當時直接答
      應乙○，沒有告訴乙○說我要先詢問蕭聖嚴才能答應他等
      語（詳原審卷二第一一五頁至第一一六頁、第一一九頁）
      ，況證人蕭聖嚴於原審審理時復證稱：九十七年六月、七
      月我請陳萬幫我辦理貸款，因此將身分證、健保卡交給
      陳萬，後來陳萬找乙○辦理並將我證件交給乙○，陳
      萬有告訴我，我沒有自己與乙○聯絡，都是透過陳萬
      陳萬，乙○用我證件過戶車號Ｕ六─一一七七號箱型自
      用小客車的事情，陳萬事後有告訴我當初有打電話給我
      ，但是我沒有接聽電話，且事後他忘記了等語相符（詳原
      審卷二第二二九頁至第二三０頁），依上開二人所述，被
      告乙○於使用蕭聖嚴證件辦理車號Ｕ六─一一七七號箱型
      自用小客車過戶前，曾電話告以陳萬，陳萬立即同意
      並允諾轉告蕭聖嚴，據此，尚難認被告乙○於使用蕭聖嚴
      證件辦理車號Ｕ六─一一七七號箱型自用小客車過戶時，
      有何使公務員登載不實之犯行。
（２）至證人己○○於警詢時證稱：車號Ｕ六─一一七七號箱型
      自用小客車之車主為蕭聖嚴等語（詳偵字第二五七一五號
      卷二第三一頁）；證人邱憲昌於原審準備程序中證稱：己
      ○○案件部分，車號Ｕ六─一一七七號箱型自用小客車是
      乙○賣給我的，他說這部車子他之後要再回收回去，直接
      過戶好交給我，如何登記我不清楚，都是乙○作業的，我
      只是現金給他等語（詳原審卷一第一七七頁、卷二第十八
      頁），僅能證明車號Ｕ六─一一七七號箱型自用小客車確
      實登記於蕭聖嚴名下，且該車經乙○賣予邱憲昌，並無法
      證明被告乙○明知該車輛過戶給蕭聖嚴為不實事項，仍使
      公務員登載於職務上所掌之公文書。
四、被告戊○○部分：
（一）檢察官起訴認被告戊○○涉有詐欺取財未遂罪嫌，無非係
      以證人黃楹承、徐梅玲、廖勇星、邱憲昌之證述為其主要
      論據。
（二）訊據被告戊○○固坦承有於九十七年八月十四日與徐梅玲
      一同在臺北火車站前，搭乘由廖勇星所駕駛之車號Ｕ七─
      一五八七號箱型自用小客車，並有前往板橋林家花園、新
      店碧潭遊玩，其後復於晚間十九時許抵達宜蘭縣員山鄉夢
      想家民宿投宿，第二天早上徐梅玲以疲累為由取消早上之
      行程，後來徐梅玲說她不舒服有說叫廖勇星去購買衛生棉
      等情，惟堅決否認有何共同詐欺取財未遂之犯行，辯稱：
      我在九十七年八月中有與徐梅玲一起去宜蘭旅遊，是徐梅
      玲找我去的，她是我男朋友徐煥榮的姊姊，我跟她很好，
      很相信她，不知道自己會成為假旅客，我不認識黃楹承，
      沒有收到錢，我與徐梅玲出遊，徐梅玲告訴我是因為去玩
      的旅客取消計畫的旅遊，我又想要去散心，因此找我一起
      去玩，徐梅玲說旅遊費用她會付，我都不用出錢，後來徐
      梅玲負責全部繳給旅行社的錢，額外的吃飯、車票，有些
      是我自己付的，而九十七年八月十六日凌晨，廖勇星有駕
      駛車號Ｕ七─一五八七號箱型自用小客車在外面逛我不知
      道，廖勇星回來後，車號Ｕ七─一五八七號箱型自用小客
      車在停車場被偷，我也是事先都不知道，更不知道邱憲昌
      以車輛被偷向廖勇星恐嚇取財等語。
（三）經查：
  １、九十七年八月十四日，被告戊○○曾與徐梅玲曾由司機廖
      勇星駕駛車號Ｕ七─一五八七號箱型自用小客車進行三天
      二夜之旅遊行程，前往板橋林家花園、新店市碧潭、宜蘭
      ，該車輛於行程第三天即九十七年八月十六日上午九時三
      十分許被發現失竊等情，業據證人廖勇星、徐梅玲證述明
      確，復為被告戊○○所不爭執。
  ２、證人黃楹承雖於警詢、偵查中及原審準備程序時證稱：廖
      勇星案件，是我安排我老婆徐梅玲及小舅子的女朋友戊○
      ○充當旅客，我叫他們去玩，她們不知道要當假旅客云云
      （詳偵字第二五七一五號卷一第三六頁、第四二頁、詳偵
      字第二二八八五號卷一第二一二頁、原審卷一第一八九頁
      ），然復於原審審理時證稱：我不清楚為何徐梅玲會帶戊
      ○○參加本次旅遊云云（詳原審卷三第三七頁），就被告
      戊○○參加該次旅遊究竟是其所邀請，抑或徐梅玲所邀請
      ，所述前後不一，所言是否屬實，並非無疑，況縱其所稱
      被告戊○○係其所安排，然依其所述，被告戊○○並不知
      要充當假旅客之事，故亦無從認定被告戊○○涉犯本件詐
      欺取財犯行。
  ３、另證人徐梅玲雖於審理時證稱：我與戊○○在八月份一起
      去玩，是戊○○到我家中時，我告訴她黃楹承公司有活動
      ，眷屬可以參加，可以多帶一個人，旅遊支付的錢，自己
      的費用如車票、吃、住由自己負擔，其他行程方面的費用
      ，黃楹承說不用，我有問戊○○是否要一起去玩等語（詳
      原審卷三第二八頁、第三三頁），則依徐梅玲所言，徐梅
      玲係以黃楹承公司有活動為由詢問被告戊○○是否該次參
      加旅遊行程，據此，並無從認定被告戊○○有何詐欺取財
      之犯行。
  ４、又據證人廖勇星於警詢、偵查中及原審審理時證稱：我當
      日到臺北車站載送徐梅玲、戊○○進行三天二夜的行程，
      第三天凌晨二、三點，我開車在外面時，徐小姐有以00
      00000000號行動電話撥打我行動電話，但是我想
      說對方是小姐，這麼晚不方便，因此沒有接，後來邱憲昌
      就以0000000000號電話打給我要我去幫小姐買
      衛生用品，我覺得奇怪為何邱經理會知道我將車子開出去
      ，納悶邱經理為何要我幫小姐買衛生棉，我後來有買衛生
      棉交給徐梅玲，當時我沒有看到戊○○，但因為他們房間
      燈是開的，因此我認為他們二人都還沒睡，第三天早上八
      點多出來我就看到車子不見了，當時我有向徐梅玲、戊○
      ○說，但是他們沒有說什麼，感覺反應沒有很大、沒有很
      在乎等語，依其所述，僅能證明被告戊○○為該次旅遊之
      旅客，且旅遊過程中被告戊○○並未曾以行動電話與廖勇
      星聯絡，且廖勇星購買衛生棉返回民宿後，亦未曾與被告
      戊○○接觸，參以被告戊○○於原審審理時解釋稱：廖勇
      星告訴我車輛不見時我很慌張，還詢問是否報警等語（詳
      原審卷二第一二七頁），則被告戊○○參與本件詐欺取財
      犯行，即無從認定。
  ５、至邱憲昌於原審準備程序時證稱：廖勇星的案件，旅客的
      部分是黃楹承安排的，我不知道黃楹承如何跟旅客說的等
      語（詳原審卷一第一七六頁），則邱憲昌既不知黃楹承如
      何告訴戊○○參與旅遊乙事，其證詞自與被告戊○○是否
      涉犯詐欺取財犯行無涉。
  ６、此外，並無任何積極證據足資證明被告戊○○確實知悉其
      係充當假旅客而為本件犯行，是公訴意旨認被告戊○○涉
      嫌本件詐欺取財犯行，即無從認定。
四、被告甲○○部分：
（一）檢察官起訴意旨認被告甲○○涉有詐欺取財未遂罪嫌，無
      非係以邱憲昌、王雅萍、丁○○之證述、通訊監察譯文等
      為其主要論據。
（二）訊據被告甲○○固坦承於車號二Ｄ─八五二一號箱型自用
      小客車遭竊後，丁○○有撥打電話給被告甲○○，被告甲
      ○○並有南下臺中陪同丁○○報案等情，惟亦堅詞否認有
      何詐欺取財之犯行，辯稱：我與邱憲昌認識不到二個月，
      是綽號小江的江林奇介紹我認識邱憲昌，因為我有車，江
      林奇之前找我陪同過去向邱憲昌要錢，我因此認識邱憲昌
      ，邱憲昌知道我有車子，因而留下我電話要我過去幫忙，
      我會過去幫忙是因為邱憲昌公司有個女助理長得不錯，我
      都是中午過後才會過去，去一、二個小時就走了，去幫忙
      的期間陸陸續續不超過二星期，我與邱憲昌不熟，邱憲昌
      怎麼可能找我作不法的事情，且人家之所以叫我韋主任是
      邱憲昌自己跟別人這樣介紹我，邱憲昌是對王雅萍、他的
      助理這樣說，沒有向應徵司機的人這樣說，丁○○案件是
      事發當天一早七點多邱憲昌打電話給我說有把我電話留給
      丁○○，他在花蓮，如果有問題的話，要丁○○直接打電
      話給我，要我幫忙，後來我在九點接到丁○○的電話說車
      子不見，我就跟邱憲昌說，邱憲昌請我過去臺中處理，我
      十二點多才開車過去月眉處理這件事情，邱憲昌叫我進去
      陪丁○○報案，之後我就回去臺北，邱憲昌後面做的事情
      我都不知情，後來我覺得他們公司怎麼都沒有人，覺得奇
      怪，就沒有再過去，我只知道邱憲昌有在應徵司機，邱憲
      昌應徵司機時叫我在旁邊聽，過程都是邱憲昌在說，是否
      應徵權利也都是在他，邱憲昌不會跟我商量應徵司機之意
      見，如果邱憲昌不在的話，我就幫忙顧一下，我會拿應徵
      表格給應徵的人簽名，邱憲昌有說因為他們從事司機行業
      ，要選一些外表還可以的，且要預防車子被偷，因此要選
      擇有經濟基礎的，例如有不動產或保證人的，最後是否錄
      取還是由邱憲昌自己決定，不會與我討論，我曾幫過忙的
      人數約十幾個人，但完全沒有被錄取，且其中並不包括丁
      ○○，丁○○是我在事發當天才認識的，我不知道旅客、
      偷車的事情等語。
（三）經查：
  １、九十七年十月五日通隆公司司機丁○○所駕駛車號二Ｄ─
      八五二一號箱型自用小客車於臺中月眉育樂世界遭竊時，
      被告甲○○曾前往現場協助處理等情，業據證人丁○○於
      警詢及偵查中證述甚詳（詳偵字第二五七一五號卷二第五
      九頁、第五九頁之一、第六五頁至第六六頁、偵字第二二
      八八五號卷二第一一七頁），並為被告甲○○所不否認。
  ２、證人邱憲昌雖於警詢中證稱：丁○○部分，是由綽號小寶
      的甲○○負責安排假旅客及安排偷車車手，但與何人前往
      偷車我不清楚，我必須透過小江才能聯絡到甲○○云云（
      詳偵字第二五七一五號卷一第十八頁至第十九頁）；證人
      邱憲昌又於偵查中證稱：我只知道韋主任是姓韋，是小莊
      安排到公司負責應徵司機，及到警察局處理車輛失竊的事
      情云云（詳偵字第二二八八五號卷一第二二一頁、第二四
      九頁）；另於原審準備程序時證稱：丁○○這一件，是小
      莊安排偷車的人，不是甲○○去偷的，我不知道小莊的真
      實姓名，甲○○只是公司的人，沒有參與，他只有去過臺
      中一次，因為我們要去找王雅萍表姊，要知道車子偷回來
      要放在何處，他應該算是知道這件事情，但是他沒有參與
      云云（詳原審卷一第一七八頁），就本件究竟被告甲○○
      抑或小莊安排偷車之人、被告甲○○是否參與本件犯行等
      情，所述前後矛盾，證人邱憲昌於警詢時指證被告甲○○
      負責安排偷車之人乙節，是否屬實，已值懷疑。參以證人
      江林奇於警詢中證稱：我有參與丁○○的案件，由我找有
      人冒充旅客，竊車部分我沒有參與不知邱憲昌叫何人所為
      ，我認識甲○○，他在公司幫忙應徵司機工作及協助被害
      人向警方報案並回報情況，邱憲昌都叫他韋主任，我不清
      楚甲○○是否犯案等語（見詳偵字第二五七一五號卷一第
      六四頁、第六四頁之一），則證人江林奇證稱其於丁○○
      案件有找人冒充旅客、被告甲○○於公司係幫忙應徵司機
      協助被害人報案乙節，核與證人邱憲昌前揭警詢時指稱透
      過小江才能聯絡到被告甲○○、被告甲○○負責安排假旅
      客及安排偷車車手等情並不相符，益見證人邱憲昌上開指
      證並不可採。
  ３、證人王雅萍雖於警詢、偵查中證稱：邱憲昌於九十七年十
      月初打電話問我在哪，我說在臺中表姊家，邱憲昌就說有
      一個案件，可不可以將車子放在我表姊家，我問表姊後答
      應他，邱憲昌跟他朋友就安排一個司機載送假旅客到臺中
      月眉遊玩，再把該司機所駕駛之車輛偷走放在我表姊家，
      他們就是林雅雪、甲○○、小莊，邱憲昌告訴我甲○○擔
      任通隆公司主任，其他二人假冒旅客，在九十七年十月打
      電話給我之後，邱憲昌都會主動提及月眉案件的過程及角
      色安排，但是車子何人所偷他沒有告訴我，因此我就不清
      楚了，應該是小江江林奇那邊的人偷的等語（詳偵字第二
      五七一五號卷一第一一一頁至第一一二頁、偵字第二二八
      八五號卷一第二二六頁），然另於原審審理時證稱：我在
      警詢時警察問我是否認識甲○○，我說不知道甲○○，但
      是警察拿出甲○○的照片，我說我知道這是小寶，是公司
      的主任，我看過他，我參與丁○○案件都是與邱憲昌聯絡
      ，我與小寶不熟，沒有和他聯絡過，只有在公司看過他二
      、三次，在打電話等語（詳偵字第二五七一五號卷一第一
      一一頁至第一一二頁、偵字第二二八八五號卷一第二二六
      頁及原審卷三第四十頁至第四二頁），而證人王雅萍上開
      警詢中之證述，業經原審當庭勘驗，勘驗結果為：「
      警：「甲○○」在你們這邊是擔任什麼職位？
      王：我是知道「小寶」，但我不知道「甲○○」是不是叫
          「小寶」。
          ．．．
      警：那「小寶」的真實姓名你也不知道？
      王：我不知道。
          ．．．
      警：這是「小寶」？是嗎？（提示照片）
      王：對，這就是「小寶」。
      警：是嗎？
      王：嗯，他就是「小寶」。
      警：「甲○○」啊！
      王：他就是「小寶」。
          ．．．
      王：就是「邱憲昌」有安排這個ＣＡＳＥ，那我沒有參加
          ，我去我臺中表姊家，我本來之前就會去我臺中表姊
          家，他是說順便一下（順勢），「邱憲昌」跟他們講
          這個行程怎麼做，然後我是在我表姊家，那就說車子
          可不可以放我表姊家，是這樣子的一個情況。
          ．．．
      警：這一台車誰偷的你知道嗎？
      王：是「小江」那邊的人。
      警：是「小江」那邊的人去偷的就對了？
      王：我不知道叫什麼名字，是他們那邊的。
          ．．．
      警：那是誰安排去偷車？是「小寶」去偷的嗎？
      王：也不可能是他，因為他是．．．據「邱憲昌」跟我講
          他是公司主任，所以他要處理事情，所以不可能是他
          ，所以是他們那邊的人，但我不知道是誰，因為不可
          能是「黑白」了，「黑白」九月就已經要跟他拆了，
          而且「黑白」也不知道這件事情。
          ．．．
      警：續前面那個問題，綽號「小莊」之男子跟「林雅雪」
          ，還有甲○○（小寶）」，是否有參與作案？
      王：他們．．．據「邱憲昌」跟我講有參與台中「月眉」
          馬拉灣這個，這次的那個案子。
      警：他親口跟你講的嗎？
      王：對，他親口跟我講的。
      警：「邱憲昌」親口告訴你？
      王：親口告訴我。
      警：台中的？確實他們三個都有參與？
      王：就是他們三個都有參與，「小莊」跟那個．．．．
          是做旅客，那本身「邱憲昌」跟我講「小寶」是做公
          司主任。據我所知，他們那個怎麼沒有拘提「黑白」
          ，他們前面那個聽說，聽他們講的，都有所賠到，為
          什麼都沒有拘提他，還是他都坦白。就「黑白」他們
          。
          ．．．
      警：綽號「小莊」之男子等三人，就是那個「小莊」、「
          林雅雪」、「甲○○（小寶）」在被害人「丁○○」
          的案件中擔任何種角色？及什麼人支配的？
      王：「邱憲昌」支配的，「邱憲昌」跟我講說，由「小莊
          」跟他老婆是當旅客，那本身「小寶」是公司的主任
          。
      警：「甲○○」去偷的嗎？
      王：這個我就真的不知道了，因為他既然是主任，按照「
          邱憲昌」他在分配，應該不會這樣分配。
      警：擔任「通隆公司」的主任嗎？
      王：嗯。 」
    有勘驗筆錄在卷可稽（詳原審卷三第五七頁至第六二頁），
    是證人王雅萍證稱被告甲○○有參與本件犯行，係邱憲昌所
    告知，然邱憲昌之證詞前後矛盾，不可採信，業如前述，則
    證人王雅萍據邱憲昌之言論所為之證述，亦非可採，況證人
    王雅萍所述內容，甲○○為通隆公司主任，其並無法確定丁
    ○○案件由何人偷車，應該是小江江林奇那邊的人偷的，據
    此，亦無從證明被告甲○○安排偷車之人前往竊取本件車輛
    。
  ４、又證人丁○○雖於警詢時及偵查中證稱：車子失竊後我有
      打電話給邱經理告訴他車子失竊的事情，他說趕緊去報案
      ，並說臺中的韋主任會協助我報案，後來韋主任到達派出
      所協助我完成報案程序，並告訴我返回公司處理後續事宜
      ，我應徵時只有見到邱經理及兩位女孩子，其他員工我並
      不清楚，韋主任就是甲○○，公司女子於四日通知我上班
      後，是邱經理將車輛、鑰匙交給我，並留下電話供我聯繫
      ，此外也有給我行程表，上面有韋主任的電話，我於車輛
      失竊時也有打電話給韋主任等語（詳偵字第二五七一五號
      卷二第五九頁、第五九頁之一、第六五頁至第六六頁、偵
      字第二二八八五號卷二第一一七頁），然據此僅能證明被
      告甲○○之聯絡方式留在行程表上，並於車輛失竊後到場
      協助處理相關事宜，仍無法證明被告甲○○確實知悉詐欺
      取財一事，並且安排他人偷車參與詐欺取財犯行。
  ５、至被告甲○○0000000000號行動電話與邱憲昌
      0000000000號行動電話雖曾於九十七年九月二
      十四日聯絡，其中十一時五六分之通話內容為：「
      Ａ（邱憲昌）：喂小寶（譯音）早上應徵那個怎麼樣。
      Ｂ（甲○○）：有二個我覺得還可以。
      Ａ：他有沒有比你那天應徵考慮中的那個更好。
      Ｂ：有一個可是卡在保人的問題。
      Ａ：他是什麼問題。
      Ｂ：找不到。
      Ａ：那就不用考慮了。
      Ｂ：另一個要跟老婆商量。
      Ａ：我告訴你你應該叫妹妹打電話那天應徵的邱志雄（譯
          音）說你有被錄取，然後再看他怎麼講。
      Ｂ：嗯。
      Ａ：我覺得他老婆會計還有三個小孩子。
      Ｂ：嗯。
      Ａ：房子是老婆名下，考慮半年後可領勞保解約金。
      Ｂ：嗯。
      Ａ ：所以你可以請小姐通知他履歷表公司已回傳你被錄
           取了，問他什麼時候可以上班。
      Ｂ：嗯。
      Ａ：向我們要的對象，這種情況一定要做，因為他是二十
          二號應徵現在給他回撥是剛好的。
      Ｂ：好。」
      同日十二時之通話內容為：「
      Ａ：喂小寶。
      Ｂ：邱志雄（譯音）他說ＯＫ阿。
      Ａ：好我下午調資料，看家是不是他老婆的。
      Ｂ：好．．．我是跟他約明天。
      Ａ：你跟他約明天（二十五日）什麼時候。
      Ｂ：傍晚阿。
      Ａ：好我打去公司你接。」
      有上開電話之通訊監察譯文在卷可稽（詳偵字第二二八八
      五號卷一第二０七頁）。依照上開通訊監察譯文內容，被
      告甲○○雖與邱憲昌討論應徵之相關事宜，然除邱志雄（
      譯音）外，並不能確認談論之應徵司機者為何人，故不能
      據此認定被告甲○○參與丁○○之案件。
五、綜上所述，檢察官所起訴乙○、戊○○、甲○○之各該犯罪
    事實並不能認定，復查無其他積極證據足資證明被告乙○有
    何湮滅他人刑事證據、使公務員登載不實之犯行，被告戊○
    ○有何詐欺取財未遂之犯行，被告甲○○有何詐欺取財未遂
    之犯行，依照前開之說明，自應為被告乙○、戊○○、甲○
    ○無罪之諭知。
六、原審法院經詳細調查、審理後，基於同上之認定，而為被告
    乙○、戊○○、甲○○三人無罪判決之諭知，經核並無違誤
    ，應予維持。檢察官上訴意旨略以：（一）被告乙○部分：
    １、被告乙○對於所拆解車輛可能涉及湮滅他人刑事證據有
    所認知，卻仍執意拆解，因被告乙○對於該車急於拆解變賣
    顯然涉及刑事犯罪也有所認知，所以才會去查車輛有無失竊
    及重大肇事紀錄，而既然被告乙○查不到相關紀錄，但被告
    邱憲昌又確實告知被告乙○「車子不乾淨」，足認該車並非
    僅只涉及失竊、肇事過失傷害等一般刑事責任而已，否則被
    告邱憲昌剛以二十二萬元向被告乙○購買該車，何需急於不
    計血本以近乎零頭的價格三萬元賤售、並要求「拆解變賣」
    而毀屍滅跡，況證人邱憲昌亦稱有對被告乙○表示該車已經
    變成贓車了等語；２、證人蕭聖嚴、證人陳萬事後故為迴
    護被告乙○之詞，其證詞實不足採信，況且「辦理貸款」與
    「借名登記車輛」兩者顯有不同，自不在證人蕭聖嚴交付證
    件之授權範圍內。（二）被告戊○○部分：１、依被告戊○
    ○、證人徐梅玲及證人黃楹承三人所述，九十七年八月十四
    日出遊之原因相左，飾卸情詞出入甚大，三人供述實非可採
    ，況證人廖勇星亦於警詢時及原審審理中稱對車子不見，徐
    梅玲及被告戊○○沒多大反應，佐以證人黃楹承於偵查中供
    述該次出遊係由其安排假旅客；２、依徐梅玲持用之000
    0000000號行動電話門號於九十七年八月二十七日十
    二時十九分三十七秒與被告戊○○使用之00000000
    00行動電話門號通話內容可知，被告戊○○與徐梅玲係於
    電話中討論夜半偽請被害人廖勇星代為外出購買衛生棉以趁
    機由其他共犯竊取車輛而訛詐一案之情形。（三）被告甲○
    ○部分：１、依邱憲昌、江林奇及王雅萍所稱，被告甲○○
    確有參與其中，所以被告邱憲昌於人前人後始以「韋主任」
    稱呼被告甲○○；２、依被告甲○○0000000000
    號行動電話與邱憲昌0000000000號行動電話於九
    十七年九月二十四日聯絡之內容，可發現被告甲○○與邱憲
    昌對話之內容都圍繞在應徵之司機有無保人、房子是否是司
    機配偶所有、有無勞保解約金可領回等司機之資力部分；３
    、依證人丁○○所稱確與韋主任聯絡後陪同報警，可知被告
    甲○○除參與挑選司機外，另參與整個詐騙過程云云。惟查
    ：
（一）被告乙○部分：
      丙○○於九十七年七月十六日上午八時許，於車號Ｕ九─
      五一四八號箱型自用小客車遭竊後，於同日中午十二時許
      ，前往警局報失竊，然當時尚不知行竊者為何人，亦即行
      竊之人涉嫌竊盜之案件尚未進入偵查階段，其後丙○○雖
      於九十七年七月二十一日前往警局，以懷疑遭通隆公司詐
      騙為由對邱憲昌、徐清洲、張育琳提出告訴等人提出告訴
      ，惟被告乙○於九十七年七月十六日拆卸前揭車號Ｕ九─
      五一四八號箱型自用小客車時，邱憲昌等人尚未因告訴、
      告發、自首等情形開始偵查，自無從成立刑法第一百六十
      五條之湮滅他人刑事被告案件之證據罪；至證人蕭聖嚴、
      證人陳萬已於原審審理時結證確有辦理貸款事宜，互核
      所述情節悉相符合，且與被告乙○所辯情節一致，尚難認
      證人蕭聖嚴及陳萬所述為故意迴護被告乙○之詞，是檢
      察官對被告乙○上訴之部分均無理由。
（二）被告戊○○部分：
      原審已於判決書中詳述依證人徐梅玲、黃楹承所述，實無
      法認定被告戊○○事先知悉本件犯罪情節，縱被告戊○○
      及證人徐梅玲、黃楹承就所述為何會參加旅遊之原因不一
      ，惟尚無從執此即遽以推論三人所述即均不可採信；至證
      人廖勇星所述車子不見了，徐梅玲及被告戊○○反應沒有
      很大等語，則係其個人臆測之詞，且與被告戊○○所稱當
      時聽見車子不見了很慌張等語（詳原審卷二第一二七頁）
      不一致，縱被告戊○○當時反應沒有很大，亦無從就此即
      推論被告戊○○有參與詐欺之犯行；至徐梅玲持用之門號
      0000000000號行動電話雖於九十七年八月二十
      七日十二時十九分三十七秒與被告戊○○使用之0000
      000000行動電話門號通話，惟其內容為：
    Ａ（徐梅玲）：前段與對方談論跟男友黃楹承（原載黃玉成
                  ，應係音譯誤載）及母親吵架過程．．．
    Ｂ（被告戊○○）：你值班到幾點
    Ａ：晚上六點吧，你知道嗎那天那個司機阿他連續兩天都帶
        他老婆到那飯店那民宿住
    Ｂ：去那裡飯店
    Ａ：去我們那民宿阿
    Ｂ：他要幹嗎
    Ａ：那時候我不是有叫他幫我買衛生棉嗎
    Ｂ：嗯
    Ａ：結果那時候走了後他還去翻我們的垃圾桶耶，看是不是
         真的有用阿
    Ｂ：阿好變態喔
        ．．．
    Ｂ：所以說我們在飯店時候他老婆也在
    Ａ：對，那天他不是出去就是帶他老婆出去玩
    Ｂ：你怎麼知道
    Ａ：後來他承認的是黃楹承跟我講的
    Ｂ：那他很白目耶
    Ａ：而且超變態的還去翻我們的垃圾桶
    Ｂ：好噁喔
    Ａ：所以他才說我們兩個有鬼阿
    Ｂ：喔那他發現沒有衛生棉就對了
    Ａ：對阿，那客人（譯文誤載為「納克人」）不會把衛生棉
       帶走喔笑死人了
    Ｂ：對阿，哪你不會說我第一天沒有流那麼多喔
    Ａ：我覺得他超噁的，我不能拿到馬桶沖掉喔，超變態的，
        我覺得他心機超重的
    然本案係發生於九十七年八月十四日至八月十六日，上開對
    話內容係九十七年八月二十七日，且參酌上開電話內容均係
    對司機廖勇星揶揄，無從認定有檢察官上訴意旨所述之「被
    告戊○○事先有與徐梅玲串通要以購買衛生棉為由趁機竊取
    車輛」，準此，檢察官對被告戊○○上訴部分亦無理由。
（三）被告甲○○部分：
      原審已於判決書中詳述證人邱憲昌所述究竟被告甲○○是
      否有參與本案犯行，已前後矛盾不一，佐以證人江林奇所
      言，邱憲昌須透過江林奇始能找到被告甲○○，則證人邱
      憲昌所稱由被告甲○○負責安排假旅客及偷車車手乙節，
      顯不可採信；另被告甲○○0000000000號行動
      電話雖與邱憲昌0000000000號行動電話於九十
      七年九月二十四日聯絡，惟前揭內容僅能認被告甲○○有
      於九十七年九月二十四日討論應徵司機邱志雄（音譯），
      尚難執此即遽以推論被告甲○○就邱憲昌應徵丁○○部分
      及於其後之九十七年十月五日對丁○○詐欺或恐嚇取財部
      分有何關連性；至被告甲○○雖曾陪同丁○○報案，惟依
      前所述，亦難執此即認被告甲○○對丁○○有何施用詐術
      之行為，故檢察官對被告甲○○上訴之部分，亦無理由。
  綜上所述，檢察官執前事由對被告乙○、戊○○、甲○○三人
  提起本件上訴，並無理由，應駁回之。
據上論斷，應依刑事訴訟法第三百六十八條，判決如主文。
本案經檢察官吳春麗到庭執行職務。
中    華    民    國    99    年    5     月    31    日
                  刑事第十八庭審判長法  官  吳鴻章
                                    法  官  周政達
                                    法  官  曾淑華
以上正本證明與原本無異。
不得上訴。
                                    書記官  王增華
中    華    民    國    99    年    5     月    31    日

司法院資訊處製作；財團法人民間司法改革基金會備份。
